# 合作项目共同收益如何账务处理

提问人：糊 abc 时间：2023-03-13 18:33:27
陈版主，请教下：
本公司与A公司签订《关于共同投资XX设备协议》，协议约定：双方同意对A公司在市场寻得一台XX设备进行共同投资。设备是以A公司去购买并办理手续，设备自身价格为 200 万美元，预计拆机、拖出、CCIC、包装、运输、清关、境内运输费用等为 10 万美元，合计此次投资总额为 210 万美元。双方各出资 50 ％，按照实际出资比例享有设备所有权。实际费用可能存在一些变化，变化部分由A公司承担。
对于利润分配约定如下：利润等于总销售额减去总的对外成本（含增值税垫付利息和翻新改造、包装运输、安装调试及保修服务费）。利润的 60 ％作为资本的贡献，按出资比例分给双方；其余利润的 40 ％作为技术和商务的贡献，其中解决货源采购的一方得 20 ％，解决客户完成销售 20 ％（本协议是客户开发、销售以本公司为主进行解决）。
但实际本次解决货源完成采购、解决客户、完成销售均为A公司。因此本公司只分享销售设备利润的 60 ％的 50 ％收益。
请问：从采购一直到销售，本公司全程未参与实物流、业务流，目前只承担资金流。这个事项在会计处理上，能否作为一项投资收益，作为非日常经营活动的一项收益进行处理？
感谢回复。

回答人：chenyiwei
根据主帖信息，该设备投资和使用均由A公司主导，本企业只是资金提供者角色，依据所提供的资金取得财务收益。故应将本企业的出资额确认为一项金融资产（以公允价值计量且其变动计入损益的金融资产）。如果其期末公允价值难以确定，也可以在实际分回款项时，根据收益分配约定合理确定应冲减投资成本和应确认为投资收益的金额。

提问人：zty123 时间：2023-03-19 09:34:16
那么A公司收到这笔款项由该记在何出，这笔款项目不归在实收资本下，但挂在其他应付款下，好像也不太合适

回答人：chenyiwei
A根据预计的合作期限，列入其他流动/非流动负债。